Inventaris van het archief van de Vereniging tot Behartiging der Stoomvaartbelangen in Nederland (VSBN), (1868) 1884-1942
Nationaal Archief, Den Haag
Vereniging Stoomvaartbelangen Nederland (VSBN)
Vereniging Behartiging Stoomvaartbelangen
1868-1942
merendeel 1884-1942
I26027
4.90 meter; 958 inventarisnummers.
Normale geschreven, getypte en gedrukte documenten, geen bijzondere handschriften.
Nationaal Archief, Den Haag
Vereniging tot Behartiging der Stoomvaartbelangen in Nederland (VSBN)
Het archief van de Vereniging tot Behartiging der Stoomvaartbelangen in Nederland (VSBN) bevat notulen van bestuurs- en ledenvergaderingen, ledenlijsten, jaarverslagen over de algemene situatie van de binnenscheepvaart, stukken inzake de oprichting van een Centraal Bureau voor de Nederlandse binnenvaart, en voorstellen inzake de aanleg of verbetering van havens, waterwegen, bruggen en sluizen. Daarnaast zijn er stukken aanwezig die de economische positie van de binnenvaart betreffen, met onderwerpen als vrachttarieven, havengelden, wet- en regelgeving inzake goederenvervoer, arbeidsvoorwaarden en stakingen. Ook zijn er dossiers bewaard gebleven van de arbitragecommissie, met de behandeling van geschillen naar aanleiding van aanvaringen met stoomboten.
Archiefvorming
Geschiedenis van de archiefvormer
Oprichting
De Vereeniging tot Behartiging der Stoomvaart-Belangen in Nederland (afgekort V.S.B.N.) werd op initiatief van ir. C.F. Cramer uit Nijmegen, directeur van een stoombootdienst, opgericht op 27 mei 1884. Zij werd als rechtspersoon erkend bij K.B. nr. 57 van 11 november van dat zelfde jaar.
In de toen goedgekeurde statuten werden in 1889, 1913, 1917, 1926, 1937, 1939 wijzigingen aangebracht. Deze bestonden voornamelijk uit aanpassingen aan nieuwe bepalingen van de overheid, behalve de twee laatste herzieningen, die de verbanden met andere verenigingen en centrale organen regelden.
Doelstelling
Er bestonden vóór 1884 reeds organisaties die de belangen van de binnenschippers behartigden. Maar deze óf functioneerden niet goed óf ze waren slechts categoriaal of regionaal georiënteerd. De V.S.B.N. bedoelde een landelijke vereniging te zijn om "de belangen te behartigen van de scheepvaart in het algemeen en van de stoomvaart binnen het Koninkrijk der Nederlanden in het bijzonder".
Inventarisnummer 617.
Werkzaamheden
Om dit doel te bereiken heeft de V.S.B.N. vele activiteiten ontplooid. Als graadmeter hiervan moge gelden de bijna 700 voorstellen
Inventarisnummers 48-609.
die door de leden werden ingediend en door het bestuur werden behandeld. Zeer uiteenlopende kwesties - naar gelang de ontwikkelingen in de wereld van de binnenscheepvaart - kwamen aan de orde. Daarbij nam de V.S.B.N. vaak contact op met de regering, de provinciale, gemeentelijke of waterschapsbesturen.
De voornaamste onderwerpen waren de volgende:
De verbetering van de vaarwegen; veiligheidsmaatregelen zoals de verlichting van gevaarlijke trajecten en de doorvaart bij (te bouwen) sluizen en bruggen; de bedijking en de inpoldering. Zo werd om de verlichting langs de oevers van de Lek te bewerkstelligen door de V.S.B.N. in 1914 zelfs een aparte instelling in het leven geroepen.
Inventarisnummers 866 e.v.
Haar taak werd in 1919 door het Rijk overgenomen.
De vereniging trad regelmatig op in kwesties betreffende oever-, lig-, kade-, sluis- en havengelden; de opheffing van de Rijkstollen (1899) en de Amsteltollen (1906). Ook in de zgn. Scheldekwestie van 1924 sprak de vereniging een woord mee.
Haar bemoeiingen betroffen ook de vervoerscondities,diensttijden, arbeidsvoorwaarden en kwesties als de zondagssluiting en het nachtvaartverbod. Zij bemiddelde bij stakingen en andere conflicten in de binnenvaart. In 1915 werd opgericht een "Instelling der Vereeniging Stoomvaart-belangen voor Economische en Sociale Belangen",
Inventarisnummers 882 e.v.
die zowel de kolen- als later de olievoorziening behandelde tijdens de eerste wereldoorlog en ook het eerste georganiseerde overleg pleegde met de arbeidersbonden. Men neemt deel aan het "Centraal Overleg van de Werkgevers" en heeft contacten met de later opgerichte "Vereniging van werkgevers in de Binnenvaart- en het Autobeurtvaartdienstbedrijf".Deze Instelling voor Economische en Sociale Belangen werd opgeheven in 1926.
De economische crisis in de jaren dertig deed zich ook in de kring der binnenschippers gevoelen. Om een onredelijke concurrentie te weren, voerde de regering de wet in van de "Evenredige Vrachtverdeling" (5 mei 1933). Deze wet hield in dat ieder vervoer per schip moest geschieden met toestemming van een bevrachtingscommissie, die de vrachten verdeelde over de schippers. Deze wet was echter niet van toepassing op de Rijnvaart wegens het verdrag van Mannheim, 1868 het zgn. "Rijnvaartlek", hetgeen aanleiding was tot zeer veel discussies binnen en buiten de vereniging.
In het begin van deze eeuw was het personenvervoer binnen Nederland per boot reeds gereduceerd tot pleziertochtjes, behalve uiteraard voor de bewoners van de eilanden, maar het goederenvervoer binnen Nederland ging in 1905 nog voor 49% per schip. De concurrentie van het goederenvervoer over rails en weg doet zich na 1913 steeds meer gevoelen. De strijd met tram, spoor en vrachtwagen is een steeds terugkomend thema in de besprekingen van de V.S.B.N. Na zeer veel discussies wordt pas in 1954 bepaald dat de reglementen van het goederenvervoer - die reeds in 1951 in werking waren getreden - ook gelden voor de binnenschippers.
Daar bij aanvaringen zich aparte nautische en technische problemen voordoen, die bij beoordeling een speciale vakkennis veronderstellen, richtte de V.S.B.N. reeds in 1899 een Commissie van Arbitrage op.
Inventarisnummers 913-952.
De jury behandelde de geschillen in korte tijd en zonder hoge onkosten. Toch werd er betrekkelijk weinig gebruik van gemaakt: slechts een 40-tal gevallen
Inventarisnummers 913-952.
werden in de periode van 1899-1932 behandeld.
De V.S.B.N. werkte mee aan de oprichting in 1918 van het "Beurtvaartadres" (d.i. een gedeponeerd vervoersdocument) en de "N.V. Beurtvaart Verzekerings Maatschappij". Er ontstonden echter over de laatste maatschappij ernstige conflicten, die een scheiding veroorzaakten binnen de V.S.B.N. Verschillende van haar leden gingen over naar een nieuw opgerichte "Nederlandsche Binnenbeurtvaart Vereeniging", met een eigen vervoersdocument.
De vereniging gaf haar leden ook vele informaties door middel van stencils, door het regelmatig verschijnende blad "Mededelingen",
Inventarisnummers 610-615.
waarvan 309 nummers verschenen,vanaf maart 1890 tot einde 1941. De vereniging participeerde ook in het officiële orgaan van het Nederlandsch Binnenvaartbureau "Binnenscheepvaart", dat sinds 1932 iedere twee weken verscheen. In de algemene vergaderingen werden de leden voorgelicht over actuele kwesties, waarvoor men deskundige sprekers uitnodigde. Men nam ook deel aan de jaarlijkse Binnenscheepvaartcongressen.
Om trouwe dienst van het personeel der beurtvaartmaatschappijen te honoreren reikte de vereniging erepenningen en diploma's uit. Personen die op speciale wijze de V.S.B.N. hadden gediend, werden tot lid van verdienste benoemd. In de geschiedenis van de V.S.B.N. heeft een bijzondere rol gespeeld mr. J. Nolen, neef van de oprichter. Vanaf 1915 tot 1941 heeft deze jurist zich in verschillende functies binnen de vereniging zeer verdienstelijk gemaakt.
Opheffing
Het ledental bedroeg in 1885, één jaar na de stichting: 58. In 1927 telde men 108 leden, het hoogste aantal in de geschiedenis der vereniging. In de crisisjaren echter zeggen vele beurtvaartdirecties hun lidmaatschap op. De toenemende concurrentie van andere takken van vervoer, nieuwe wettelijke bepalingen, modernisering van handel en nijverheid, waarbij sommige bedrijven eigen vervoersmiddelen aanschaften, brengen de binnenvaart in een kritieke positie. Men ziet omstreeks 1930 de activiteiten van de vereniging minderen. Steeds meer voelt men de noodzaak om aansluiting te zoeken bij zusterverenigingen, zoals de schippersvereniging "Schuttevaêr", maar vooral de "Amsterdamsche Vereeniging tot behartiging van de belangen der binnenlandsche beurtvaart" (A.B.V.), de "Vereeniging tot behartiging van de belangen van de binnenlandsche beurtvaart (stoom en zeil) te Rotterdam" (R.B.V.), en de "Haagsche Beurtvaart Vereeniging" (H.B.V.). Reeds vanaf 1917 had men contacten met zusterverenigingen vooral naar aanleiding van de stakingen. Deze contacten werden steeds intenser, hetgeen resulteerde in de oprichting van een "Centraal Bureau voor de Rijn- en Binnenvaart" en een "Nederlandsch Binnenvaartbureau" (N.B.B.) in 1929. De V.S.B.N. sloot zich na veel discussies bij de laatste aan.
Tijdens de Duitse bezetting - toen de V.S.B.N. reeds aan kracht had ingeboet - werd de vereniging opgenomen in de bedrijfsgroep "Nederlandse Beurtvaart" van de organisatie.Woltersom. Na de oorlog werd de vereniging weliswaar opnieuw opgericht, maar ze bleek geen levensvatbaarheid meer te bezitten als een zelfstandige organisatie. Met andere zusterverenigingen had ze sinds 1946 een federatief verband binnen het N.B.B. In 1971 werd de V.S.B.N. tenslotte opgeheven. Een commissie van liquidatie droeg alles over aan de N.B.B., die rechtsopvolger werd en derhalve ook het beheer kreeg over de archieven der vereniging.
Geschiedenis van het archiefbeheer
De N.B.B. heeft op haar beurt het archiefbestand der V.S.B.N. en haar instellingen op 12 mei 1975 overgedragen aan de tweede afdeling van het Algemeen Rijksarchief te 's-Gravenhage.
Schenking (van een niet overheidsarchief)
De verwerving van het archief
Het archief is door schenking verworven.
Inhoud en structuur van het archief
2.19
Inhoud
Over de periode na 1942 is geen enkel stuk meer aangetroffen. In de periode van vóór de tweede wereldoorlog zijn echter geen opvallende hiaten te ontdekken, zodat men zich een behoorlijk inzicht kan vormen van de geschiedenis van de V.S.B.N. en tevens een beeld kan krijgen van de toestand der binnenschippers in het algemeen, vanaf 1880 tot de oorlog van 1940.
Selectie en vernietiging
De totale omvang van het bestand was ca. 12 m. Hiervan bleek ca. 4 m. te bestaan uit duplicaten van het verenigingsorgaan, van door de V.S.B.N. uitgegeven drukwerken en vele exemplaren van overheidspublicaties. Verder werd 2 m. documentatiemateriaal overgedragen aan de bibliotheek van het Algemeen Rijksarchief. Zodoende bleef ca. 6 m. ongeschoond archiefmateriaal ter inventarisatie over. Hiervan kwam ruim 2 m. voor vernietiging in aanmerking.
Lijst van vernietigde stukken
begeleidingsbrieven van eenvoudige aard
bevestigen van ontvangst
convocaties van vergaderingen, annuleren van vergaderingen
berichten van verhindering of bevestiging tot bijwonen van vergaderingen
agenda's bestaande uit slechts opsommingen der te behandelen punten
factures, kwitanties, nota's en giro-overschrijvingen
offerte-brieven en verzoeken om prijsopgaven
brieven omtrent het betalen van contributie
brieven over het in- en uitschrijven van leden (met behoud van de ledenlijsten)
gelegenheidsbrieven bij overlijden, jubilea e.d.
briefwisseling over het toekennen van eremedailles aan personeelsleden der beurtvaartdiensten (met behoud van de verzamelstaten)
aankondigingen van te verwachten tijdelijke stremmingen
de afzonderlijke antwoorden bij gehouden enquêtes (met behoud van de verzamelstaten)
sollicitatiebrieven voor een functie op het kantoor van de vereniging
doublures van het Mededelingenblad der V.S.B.N., doublures van overheidspublicaties, doublures van circulaires der V.S.B.N.
Ordening van het archief
De Instelling tot Verlichting van de Lek, de Instelling voor Economische- en Sociale Belangen en de Commissie van Arbitrage hadden een deeltaak van de V.S.B.N. te vervullen. Zij hadden een eigen bestuur en eigen financiële middelen. Leden van deze instellingen en van de jury der commissie behoefden niet perse ook lid van de V.S.B.N. te zijn. Derhalve zijn de bescheiden van deze kleine organen, door de V.S.B.N. in het leven geroepen, als afzonderlijke archieven behandeld in een tweede afdeling van de inventaris.
Een duidelijke structuur in het geheel viel niet te onderkennen, want de opeenvolgende secretarissen hebben niet steeds dezelfde methode van ordening aangehouden. Bij het inventariseren is binnen de rubrieken - inzover dit redelijk geacht werd - een chronologische volgorde aangebracht. Het archief is bij de wisseling van de secretariaten zes maal verhuisd; na de opheffing der vereniging is het archief opnieuw verplaatst, zodat het mogelijk is dat het een of ander is verloren geraakt.
Aanwijzingen voor de gebruiker
Openbaarheidsbeperkingen
Volledig openbaar.
Materiële beperkingen
Aanvraaginstructie
Openbare archiefstukken kunnen online worden aangevraagd en gereserveerd. U kunt dit ook via de terminals in de studiezaal van het Nationaal Archief doen. Om te kunnen reserveren dient u de volgende stappen te volgen:
U maakt een profiel aan op www.gahetna.nl, en logt vervolgens in
Via de archiefinventaris (alleen de beschrijvingen met rode nummers) selecteert u het gewenste archiefstuk door op de knop 'Reserveren' te klikken
In het volgende scherm geeft u aan op welke dag u het archiefstuk wilt inzien
Indien u zich bevindt in de studiezaal en een tafelnummer heeft ontvangen kunt u dit nummer vermelden. Als u geen tafelnummer heeft kunt u tafelnummer 777 laten staan
Vervolgens bevestigt u uw reservering door deze te versturen.
Verwant materiaal
Beschikbaarheid van kopieën
Publicaties
Bronnen
Vijf eeuwen binnenscheepvaart door dr. J.M. Fuchs, Amsterdam z.j.
De Beurtvaart door mr. B. Wachter, Zwolle 1959.
Het nieuwe binnenvaartrecht door Joh. Verhoeve. Zwolle 1954.
De Rijnvaart in het tijdperk van stoom en steenkool 1831-1914 door H.P.H. Nusteling, Amsterdam 1974.
Gedenkboek van de Nederlandsche Vereeniging van gezagvoerders bij de binnenvaart, Amsterdam 1924.
Binnenscheepvaart, orgaan van het Nederlandsch Binnenvaartbureau, vanaf 1932.
Mededelingenblad der V.S.B.N., tweewekelijks bulletin der vereniging, 1890-1941.
Beschrijving van de series en archiefbestanddelen
- EERSTE AFDELING: Vereeniging tot behartiging der stoomvaart-belangen in Nederland (1884-1942)
  - Algemeen, I.
    - Bestuursvergaderingen en briefwisseling tussen de bestuursleden, A.
      - Notulen van de bestuursvergaderingen, 1898-1913.; 1; 1 deel
      - Notulen van de bestuursvergaderingen, 1914-1925.; 2; 1 deel
      - Notulen van de bestuursvergaderingen, 1926-1929.; 3; 1 deel
      - Notulen van de bestuursvergaderingen, 1931-1942.; 4; 1 omslag
      - Agenda's voor bestuursvergaderingen, 1925, 1927, 1928, 1934-1940.; 5; 1 omslag
      - Notulen van de gecombineerde vergaderingen van de bestuursleden van V.S.B.N. en van de Instelling voor Economische en Sociale Belangen, 1917-1919.; 6; 1 omslag
      - Notulen van de bestuurs- en ledenvergaderingen, 1884-1886.; 7; 1 deel
      - Notulen van de bestuurs- en ledenvergaderingen, 1887-1892.; 8; 1 deel
      - Notulen van de bestuurs- en ledenvergaderingen, 1893-1898.; 9; 1 deel
      - Verzameling van agenda's van de bestuurs- en ledenvergaderingen no. 1-48 gehouden gedurende het tijdvak 28 mei 1884-31 juli 1904 met index van de agenda's, gedrukt., 10; 1 deel
      - Briefwisseling tussen de voorzitter R. Haentjens en de waarnemend secretaris C.F. Cramer., 1914.; 11; 1 omslag
      - Briefwisseling tussen de waarnemend secretaris C.F. Cramer en de secretaris L.W.C.G. van der Garden., 1914, 1915.; 12; 1 omslag
      - Briefwisseling tussen de waarnemend secretaris C.F. Cramer en de voorzitter P.J.M. Verschure., 1915.; 13; 1 omslag
    - Ledenvergaderingen, B.
      - Stukken betreffende ledenvergaderingen, 1917, 1919 en 1928.; 14; 1 omslag
      - Notulen van de honderste ledenvergadering van, 29 februari 1928.; 15; 1 omslag
      - Stukken betreffende de ledenvergadering van, 27 juni 1929.; 16; 1 omslag
      - Stukken betreffende de ledenvergadering van, 10 juni 1937.; 17; 1 omslag
      - Notulen en overige stukken betreffende de ledenvergadering van, 23 juni 1939.; 18; 1 omslag
      - Presentielijsten van de ledenvergaderingen., 1910-1938.; 19; 1 deel
      - Verslagen van de gecombineerde ledenvergaderingen van de V.S.B.N., de Amsterdamsche Vereeniging tot behartiging van de belangen der binnenlandsche beurtvaart, de Vereeniging tot behartiging van de belangen der binnenlandsche beurtvaart (stoom en zeil) te Rotterdam en de Haagsche Beurtvaart Vereeniging., 1917, 1918.; 20; 1 omslag
      - Verslagen van gecombineerde ledenvergaderingen van V.S.B.N., R.B.V., A.B.V. en H.B.V. en de Instelling voor Economische en Sociale Belangen, 1918-1919.; 21; 1 omslag
    - Jaarverslagen, C.
      - Verslag van de V.S.B.N. over de periode 28 mei 1884-1 augustus 1887. Gedrukt., Z.j.; 22; 1 deel
      - Lijst van voornaamste zaken behandeld door de V.S.B.N. in de periode 1909-1924., 23; 1 omslag
      - Jaarverslagen van de V.S.B.N. over de algemene toestand van de binnenscheepvaart., 1925-1936.; 24; 1 omslag
    - Ingekomen en minuten van uitgaande brieven, D.
      - Ingekomen en minuten van uitgaande brieven over de periode van 30 augustus 1887 tot 31 december 1910., 25-41; 17 liassen
        Uit de periode 1898-1903 ontbreken enkele series.
        - 30 augustus 1887-15 augustus 1888., 25
        - 15 augustus 1888-22 augustus 1889., 26
        - 25 augustus 1889-13 augustus 1890., 27
        - 15 augustus 1890-20 augustus 1891., 28
        - 20 augustus 1891-10 augustus 1892., 29
        - 11 augustus 1892-31 juli 1893., 30
        - 1 augustus 1893-31 juli 1894., 31
        - 1 augustus 1894-31 juli 1895., 32
        - 1 augustus 1895-31 juli 1896., 33
        - 1 augustus 1896-28 september 1897., 34
        - 25 augustus 1898-31 december 1899., 35
        - 1 augustus 1903-31 juli 1904., 36
        - 1 augustus 1904-31 juli 1905., 37
        - 1 augustus 1905-31 juli 1906., 38
        - 1. augustus 1906-31 juli 1907., 39
        - 1. augustus 1907-31 juli 1908., 40
        - 1. januari 1909-31 december 1910., 41
      - Agenda's van ingekomen en uitgaande brieven over de periode van 28 augustus 1922 tot 31 december 1937., 42-45; 4 delen
        - 28 augustus 1922-7 mei 1925., 42
        - 13 mei 1925-31 december 1928., 43
        - 1 januari 1929-31 december 1934., 44
        - 1 januari 1935-31 december 1937., 45
      - Kopieënboeken., 1884-1885 en 1913-1918.; 46-47; 2 banden
        - "Copyboek" van minuten van uitgaande brieven. 14 oktober 1884-4 maart 1885., 46
        - "Copyboek" van minuten van uitgaande brieven met een klapper alfabetisch op naam van de geadresseerden. 1 december 1913 tot 15 februari 1918., 47
    - Voorstellen, E.
      - (128-689) Voorstellen ingediend bij het bestuur in de periode, 1884-1932.; 48-609; 562 omslagen
        Deze voorstellen zijn door het secretariaat van de V.S.B.N. voorzien van de nummers 1 tot en met 689. In de correspondentie en in het mededelingenblad der vereniging wordt naar deze nummering verwezen. In de inventaris wordt deze oude nummering tussen haakjes vermeld. De stukken van de eerste 127 voorstellen echter ontbreken in het archief.
        Alle ingediende voorstellen staan volledig afgedrukt in de afleveringen van het mededelingenblad, inventarisnummer 610-615.
        In de verzameling agenda's van de vergaderingen van 1884-1904, inventarisnummer 10, is een trefwoordenindex in alfabetische volgorde opgenomen van de ingediende voorstellen 1 tot en met 304 (volgens de oude nummering).
        - Bestanddeel 1, 48
        - Bestanddeel 2, 49
        - Bestanddeel 3, 50
        - Bestanddeel 4, 51
        - Bestanddeel 5, 52
        - Bestanddeel 6, 53
        - Bestanddeel 7, 54
        - Bestanddeel 8, 55
        - Bestanddeel 9, 56
        - Bestanddeel 10, 57
        - Bestanddeel 11, 58
        - Bestanddeel 12, 59
        - Bestanddeel 13, 60
        - Bestanddeel 14, 61
        - Bestanddeel 15, 62
        - Bestanddeel 16, 63
        - Bestanddeel 17, 64
        - Bestanddeel 18, 65
        - Bestanddeel 19, 66
        - Bestanddeel 20, 67
        - Bestanddeel 21, 68
        - Bestanddeel 22, 69
        - Bestanddeel 23, 70
        - Bestanddeel 24, 71
        - Bestanddeel 25, 72
        - Bestanddeel 26, 73
        - Bestanddeel 27, 74
        - Bestanddeel 28, 75
        - Bestanddeel 29, 76
        - Bestanddeel 30, 77
        - Bestanddeel 31, 78
        - Bestanddeel 32, 79
        - Bestanddeel 33, 80
        - Bestanddeel 34, 81
        - Bestanddeel 35, 82
        - Bestanddeel 36, 83
        - Bestanddeel 37, 84
        - Bestanddeel 38, 85
        - Bestanddeel 39, 86
        - Bestanddeel 40, 87
        - Bestanddeel 41, 88
        - Bestanddeel 42, 89
        - Bestanddeel 43, 90
        - Bestanddeel 44, 91
        - Bestanddeel 45, 92
        - Bestanddeel 46, 93
        - Bestanddeel 47, 94
        - Bestanddeel 48, 95
        - Bestanddeel 49, 96
        - Bestanddeel 50, 97
        - Bestanddeel 51, 98
        - Bestanddeel 52, 99
        - Bestanddeel 53, 100
        - Bestanddeel 54, 101
        - Bestanddeel 55, 102
        - Bestanddeel 56, 103
        - Bestanddeel 57, 104
        - Bestanddeel 58, 105
        - Bestanddeel 59, 106
        - Bestanddeel 60, 107
        - Bestanddeel 61, 108
        - Bestanddeel 62, 109
        - Bestanddeel 63, 110
        - Bestanddeel 64, 111
        - Bestanddeel 65, 112
        - Bestanddeel 66, 113
        - Bestanddeel 67, 114
        - Bestanddeel 68, 115
        - Bestanddeel 69, 116
        - Bestanddeel 70, 117
        - Bestanddeel 71, 118
        - Bestanddeel 72, 119
        - Bestanddeel 73, 120
        - Bestanddeel 74, 121
        - Bestanddeel 75, 122
        - Bestanddeel 76, 123
        - Bestanddeel 77, 124
        - Bestanddeel 78, 125
        - Bestanddeel 79, 126
        - Bestanddeel 80, 127
        - Bestanddeel 81, 128
        - Bestanddeel 82, 129
        - Bestanddeel 83, 130
        - Bestanddeel 84, 131
        - Bestanddeel 85, 132
        - Bestanddeel 86, 133
        - Bestanddeel 87, 134
        - Bestanddeel 88, 135
        - Bestanddeel 89, 136
        - Bestanddeel 90, 137
        - Bestanddeel 91, 138
        - Bestanddeel 92, 139
        - Bestanddeel 93, 140
        - Bestanddeel 94, 141
        - Bestanddeel 95, 142
        - Bestanddeel 96, 143
        - Bestanddeel 97, 144
        - Bestanddeel 98, 145
        - Bestanddeel 99, 146
        - Bestanddeel 100, 147
        - Bestanddeel 101, 148
        - Bestanddeel 102, 149
        - Bestanddeel 103, 150
        - Bestanddeel 104, 151
        - Bestanddeel 105, 152
        - Bestanddeel 106, 153
        - Bestanddeel 107, 154
        - Bestanddeel 108, 155
        - Bestanddeel 109, 156
        - Bestanddeel 110, 157
        - Bestanddeel 111, 158
        - Bestanddeel 112, 159
        - Bestanddeel 113, 160
        - Bestanddeel 114, 161
        - Bestanddeel 115, 162
        - Bestanddeel 116, 163
        - Bestanddeel 117, 164
        - Bestanddeel 118, 165
        - Bestanddeel 119, 166
        - Bestanddeel 120, 167
        - Bestanddeel 121, 168
        - Bestanddeel 122, 169
        - Bestanddeel 123, 170
        - Bestanddeel 124, 171
        - Bestanddeel 125, 172
        - Bestanddeel 126, 173
        - Bestanddeel 127, 174
        - Bestanddeel 128, 175
        - Bestanddeel 129, 176
        - Bestanddeel 130, 177
        - Bestanddeel 131, 178
        - Bestanddeel 132, 179
        - Bestanddeel 133, 180
        - Bestanddeel 134, 181
        - Bestanddeel 135, 182
        - Bestanddeel 136, 183
        - Bestanddeel 137, 184
        - Bestanddeel 138, 185
        - Bestanddeel 139, 186
        - Bestanddeel 140, 187
        - Bestanddeel 141, 188
        - Bestanddeel 142, 189
        - Bestanddeel 143, 190
        - Bestanddeel 144, 191
        - Bestanddeel 145, 192
        - Bestanddeel 146, 193
        - Bestanddeel 147, 194
        - Bestanddeel 148, 195
        - Bestanddeel 149, 196
        - Bestanddeel 150, 197